da: Solpaneldesign: Fritstående; Vægmonteret; Andet
lt-LT: Saulės kolektorių dizainas: Laisvai pastatoma; Montuojama ant stogo; Kita
ko: 태양 전지판 디자인: 독립형; 지붕 장착형; 기타
vi: Thiết kế tấm pin mặt trời: Tự đứng; Gắn trên mái nhà; Khác
it: Design del pannello solare: Posizionamento libero; Montato sul tetto; Altro
el: Σχεδιασμός ηλιακών πάνελ: Ελεύθερης τοποθέτησης; Τοποθετημένο στην οροφή; Άλλο
nl: Ontwerp zonnepaneel: Vrij staand; Dakmontage; Andere
pl: Konstrukcja panelu słonecznego: Wolnostojący; Montowany na dachu; Inne
de: Spannung des Solarpanels: Freistehend; Dachmontiert; Sonstiges
es: Diseño de paneles solares: Independiente; Montado en la pared; Otros
ja: ソーラーパネルの種類: フリースタンド; 屋根置き型; その他
th: การออกแบบแผงโซลาร์เซลล์: ตั้งอย่างอิสระ; ยึดกับหลังคา; อื่นๆ
sk-SK: Dizajn solárneho panelu: Voľne stojaci; Namontovaný na streche; Iné
zh-CN: 太阳能电池板设计: 自立式; 屋顶安装; 其他
fi: Aurinkopaneelin muotoilu: Vapaasti seisova; Kattoon asennettava; Muu
sl-SI: Dizajn sončne panele: Prostostoječa; Montaža na streho; Drugo
en: Solar panel design: Freestanding; Roof-mounted; Other
nb: Solcellepaneldesign: Frittstående; Takmontert; Annet
ro-RO: Design panou solar: De sine stătător; Montat pe acoperiș; Altele
cs: Design solárního panelu: Volně stojící; Montáž na střechu; Jiné
zh-TW: 太陽能板設計: 獨立式; 頂部安裝式; 其他
bg-BG: Дизайн на соларен панел: Свободностоящ; Монтиран на покрива; Други
fr: Conception de panneau solaire: Autoportant; Monté sur le toit; Autre
pt-BR: Formato do painel solar: Suporte independente; Montagem no teto; Outro
sv: Konstruktion av solpaneler: Fristående; Takmonterad; Övrigt
hu: Napelem kialakítása: Szabadon álló; Tetőre rögzíthető; Egyéb
pt-PT: Design de painel solar: Independente; Montagem no telhado; Outro
hr-HR: Dizajn solarnog panela: Samostojeći; Krovni; Ostalo
tr: Güneş paneli tasarımı: Bağımsız; Çatıya monte; Diğer
ru: Конструкция солнечной панели: Отдельно стоящий; На крыше; Другое